---
title: "浩瀚資訊R策略"
output: ioslides_presentation
---

```{r setup, include=FALSE}
knitr::opts_chunk$set(echo = FALSE)
```

## 讀取資料

- 移動工作路徑、使用 read.csv 讀入I020、I030資料
```{r  echo = TRUE,results='hide'}
setwd("~/Desktop/haohan/20170803_Future_data//")
I020<-read.csv("Futures_20170803_I020.csv")
I030<-read.csv("Futures_20170803_I030.csv")
```

## I020資料欄位命名
```{r I020,I030,echo = TRUE,tidy=TRUE}
colnames(I020)<-c("INFO_TIME","MATCH_TIME","PROD","ITEM","PRICE"
                  ,"QTY","AMOUNT","MATCH_BUY_CNT","MATCH_SELL_CNT")
```
- INFO_TIME      :資料傳輸時間
- MATCH_TIME     :撮合時間
- PROD           :商品名稱
- ITEM           :價格註記
- PRICE          :價格
- QTY            :量
- AMOUNT         :總量
- MATCH_BUY_CNT  :總成交買筆數
- MATCH_SELL_CNT :總成交賣筆數

## I030資料欄位命名
```{r,echo=TRUE}
colnames(I030)<-c("INFO_TIME","PROD","BOrder","BAmount","SOrder","SAmount")
```
- INFO_TIME : 資料傳輸時間
- PROD      : 商品名稱
- BOrder    : 買筆數
- BAmount   : 買口數
- SOrder    : 賣筆數
- SAmount   : 賣口數

## 取用資料
```{r echo=TRUE}
Date <- "20170815"
A01 <- I020[c(1,4,5)]	
A02 <- subset(A01, INFO_TIME>=as.numeric(09000000) &
                INFO_TIME<=as.numeric(11000000))
B01 <- subset(I030, INFO_TIME>=as.numeric(08300000) &
                INFO_TIME<=as.numeric(09000000))
```
- Date 存成字串"20170815"
- 取 I020 的1,4,5行 
- 取 A01中 符合時間在9點到11點的資料出來 
- 取 I030中 符合時間在8點半到9點的資料出來

## 趨勢判斷
- 使用B01資料（買賣單量、買賣口數的資料）判斷趨勢
```{r  echo = TRUE}
if( B01[nrow(B01),]$BAmount / B01[nrow(B01),]$BOrder 
    > B01[nrow(B01),]$SAmount / B01[nrow(B01),]$SOrder ){
	trend ="B"
}else if ( B01[nrow(B01),]$BAmount / B01[nrow(B01),]$BOrder
           < B01[nrow(B01),]$SAmount / B01[nrow(B01),]$SOrder ){
	trend ="S"
}else{
	stop("NO Trend")
}
```
- nrow() 函數會回報該資料表或矩陣有幾個row
- 比較 買口數/買單量、 賣口數/賣單量 大小

## 定義進場時間、進場價

```{r echo=TRUE}
OrderTime <- A02[1,]$INFO_TIME
OrderPrice <- A02[1,]$PRICE
```
- 開盤後第一筆成交時間、價格定義為進場價及進場時間

## 平倉機制

- 交易時間結束
- 到達停損點

```{r echo=TRUE}
for( i in 1:nrow(A02)){
	if(trend=="B"){
		if(A02[i,]$PRICE < OrderPrice-20){
			CoveryTime <- A02[nrow(A02),]$INFO_TIME
			CoveryPrice <- A02[nrow(A02),]$PRICE
			break
		} 
	}else if(trend=="S"){
		if(A02[i,]$PRICE > OrderPrice-20){
			CoveryTime <- A02[nrow(A02),]$INFO_TIME
			CoveryPrice <- A02[nrow(A02),]$PRICE
			break
		}
	}

	#出場時間到，進行出場
	if(i == nrow(A02)){
		CoveryTime <- A02[nrow(A02),]$INFO_TIME
		CoveryPrice <- A02[nrow(A02),]$PRICE
	}
}
```
- 若趨勢判斷是B，則跌超過20點平倉
- 若趨勢判斷是S，則漲超過20點平倉
- 時間點到平倉

## 顯示當日績效
```{r echo=TRUE}
if(trend=="B"){
	cat("BUY TIME:",OrderTime,"PRICE:",OrderPrice,"COVERY
	    TIME:",CoveryTime,"C_PRICE:",CoveryPrice,"PROFIT",
	    CoveryPrice-OrderPrice,'\n')
}else{
	cat("SELL TIME:",OrderTime,"PRICE:",OrderPrice,"COVERY
	    TIME:",CoveryTime,"C_PRICE:",CoveryPrice,"PROFIT",
	    OrderPrice-CoveryPrice,'\n')
}
```

